臺灣彰化地方法院刑事判決　　　　九十四年度易字第四八八號
公　訴　人　臺灣彰化地方法院檢察署檢察官
被　　　告　甲○○
　　　　　　　　　　（
上列被告因竊盜案件，經檢察官提起公訴（九十四年度偵字第二
一四四號）及移送併案審理（九十四年度偵字第五八九０號），
由本院合議庭裁定依簡式審判程序審理判決如下：
    主  文
甲○○連續踰越安全設備、於夜間侵入住宅竊盜，累犯，處有期
徒刑壹年拾月。
    事  實
一、甲○○前曾於民國九十一年五月二十九日，因竊盜案件經臺
    灣高等法院臺中分院以九十一年度上易字第九七四號判處有
    期徒刑一年八月確定，入監後於九十二年八月十二日假釋付
    保護管束，上開保護管束期間已於九十二年十月四日屆滿未
    經撤銷而視為執行完畢；詎仍不知警惕，因缺款竟又另行基
    於為自己不法所有意圖之概括犯意，獨自一人先後於如附表
    所示之時間、地點，連續以如附表所示之方式竊盜（其中如
    附表編號二至四、六至八所示之竊盜行為已既遂，所竊得之
    財物詳如附表編號二至四、六至八所示；另如附表編號一、
    五所示則均因已著手搜尋財物後，因未發現欲竊取之物品乃
    未能竊盜得逞而未遂）。嗣警方依如附表編號四所示之林文
    傳提供之監視錄影帶，循線於九十四年三月四日下午八時許
    ，前往車牌號碼ＸＬ八─０八五號機車之使用人何靜怡（不
    知情）位於彰化縣福興鄉○○村○○路二一號「小蓓兒健康
    美容店」之工作地點，經何靜怡告知警方其於如附表編號四
    所示之時間，係將上開機車出借與甲○○使用，乃為警查獲
    甲○○所犯如附表編號四所示之竊盜犯行，並自在場之甲○○身上起出其於如附表編號四所示之時、地竊盜所得而花用
    剩餘之現款六千二百七十元（已由警方發還與林文傳領回）
    扣案，並因甲○○於警詢之供述，乃陸續查悉其所為如附表
    編號一至三、五至八所示之竊盜犯行。
二、案經彰化縣警察局鹿港分局報請臺灣彰化地方法院檢察署檢
    察官偵查起訴，暨彰化縣警察局和美分局報請臺灣彰化地方
    法院檢察署檢察官偵查後移送併案審理，由本院合議庭裁定
    依簡式審判程序審理。
    理  由
一、訊據被告甲○○對於右揭事實坦承不諱，且有證人庚○○、
    林群雄、林朝宗、林文傳、丙○○、乙○○、丁○○、己○○等人分別於警詢及本院審理時之證述，復有贓物認領保管
    單一紙及照片十四幀在卷可佐，本件事證明確，被告犯行洵
    堪認定。
二、核被告所為如附表編號一所示之犯行，係犯刑法第三百二十
    一條第二項、第一項第二款之踰越安全設備竊盜未遂罪；所
    為如附表編號二所示之犯行，則係犯刑法第三百二十一條第
    一項第二款之踰越安全設備竊盜罪；所為如附表編號三所示
    之犯行，係犯刑法第三百二十一條第一項之於夜間侵入住宅
    竊盜罪；所為如附表編號四、六至八所示之犯行，均係犯刑
    法第三百二十一條第一項第一款、第二款之踰越安全設備、
    於夜間侵入住宅竊盜罪；所為如附表編號五所示之犯行，係
    犯刑法第三百二十一條第二項、第一項第一款、第二款之踰
    越安全設備、於夜間侵入住宅竊盜未遂罪【有關被告所為如
    附表編號一所示之犯行，起訴書誤認被告係犯刑法第三百二
    十條第三項、第一項之普通竊盜未遂罪及同法第三百零六條
    第一項之侵入住宅罪嫌；又被告所為如附表編號二所示之竊
    盜犯行，起訴書誤認係犯刑法第三百二十條第一項之普通竊
    盜罪及同法第三百零六條第一項之侵入住宅罪嫌；再被告所
    為如附表編號四所示之犯行，起訴書則誤認係犯刑法第三百
    二十一條第一項第一款之加重竊盜罪嫌，均容有未洽，惟業
    經蒞庭檢察官於本院準備程序及審理時當庭更正，本院自無
    庸再行變更法條（指附表編號一、二所示部分）或擴張加重
    條件（指附表編號四所示部分），附予敘明】。公訴人雖未
    敘及被告所為如附表編號五至八所示之連續竊盜犯行，然上
    開被告連續竊盜犯行，與公訴人起訴書所載被告所犯如附表
    編號一至四所示之連續竊盜犯行間，具有連續犯之裁判上一
    罪關係，均為起訴效力所及，本院自應併予審判，附此敘明
    。再被告先後所為如附表編號一至八所示之竊盜既遂、竊盜
    未遂之犯行，時間緊接，犯罪基本構成要件相同，顯係基於
    概括之犯意反覆為之，為連續犯，應依連續犯之規定，論以
    一較重之於踰越安全設備、於夜間侵入住宅竊盜罪，並加重
    其刑。另被告前曾於九十一年五月二十九日，因竊盜案件經
    臺灣高等法院臺中分院以九十一年度上易字第九七四號判處
    有期徒刑一年八月確定，入監後於九十二年八月十二日假釋
    付保護管束，上開保護管束期間已於九十二年十月四日屆滿
    未經撤銷而視為執行完畢，有臺灣彰化地方法院檢察署刑案
    資料查註紀錄表、臺灣高等法院被告全國前案紀錄表各一份
    在卷可考，其於五年以內再犯本件有期徒刑以上之罪，為累
    犯，應依刑法第四十七條之規定，遞加重其刑。爰審酌被告
    之素行非佳、犯罪之動機與目的係為圖一己之私利、竊盜之
    手段、次數、竊取財物之價值及犯罪後坦承犯行，態度尚屬
    良好等一切情狀，量處如主文所示之刑，以示懲儆。
三、至臺灣彰化地方法院檢察署九十四年偵字第五八九０號移送
    併案部分（其中移送併案如附表編號五至八所示之竊盜犯行
　　，業經本院併為審理）另略以：(1)被告於九十四年六月二十
　  五日凌晨二時三十分許，再度侵入被害人乙○○上址住處，
    然未竊得財物；(2)又於九十四年七月三日某時許，侵入被害
    人戊○○位於彰化縣彰化市○○路○段七二號住處，竊取現
    金三千元得逞，因認被告上開竊盜罪嫌為本案起訴效力所及
    而請求併為審理。惟查：被告於本院審理時堅決否認有上開
    二次之竊盜犯行，且證人即被害人乙○○、戊○○分別於警
    詢、本院審理時證述：係遭竊之後才發現失竊等語，而無法
    指證係何人竊盜。此外，復查無其他積極確切之證據足認被
    告有何前開二次竊盜之犯行，不能證明被告犯有此部分之竊
    盜二次之行為，前開移送併辦部分難認為起訴效力所及，自
    非本院所得併為審理，應退回檢察官為適法之處理，附予敘
    明。
據上論斷，應依刑事訴訟法第二百七十三條之一第一項、第二百
九十九條第一項前段，刑法第五十六條、第三百二十一條第一項
第一款、第二款、第四十七條，判決如主文。
本案經檢察官高如應到庭執行職務
中　　華　　民　　國　九十四　年　　九 　月　　八　 　日
                      臺灣彰化地方法院刑事第三庭
                            法      官  李  雅  俐
以上正本證明與原本無異。
如不服本判決，應於判決送達後十日內，向本院提出上訴狀（須
附繕本）。
告訴人或被害人對於判決如有不服具備理由請求檢察官上訴者，
其上訴期間之計算係以檢察官收受判決正本之日期為準。
中　　華　　民　　國　九十四　年　　九　　月　十四　　日
                            法院書記官  陳  秀　娟
附錄論罪科刑法條：
刑法第三百二十一條第一項第一款、第二款：
犯竊盜罪而有左列情形之一者，處六月以上五年以下有期徒刑：
一  於夜間侵入住宅或有人居住建築物、船鑑或隱匿其內而犯之者。
二  毀越門扇、牆垣或其他安全設備而犯之者。
附　　表：
┌──┬────┬─────┬───┬─────────────────┐
│編號│時  間  │地    點  │被害人│       竊盜方法及竊取財物         │
├──┼────┼─────┼───┼─────────────────┤
│一  │民國（下│彰化縣福興│庚○○│利用庚○○上址住處旁堆放雜物之機會│
│    │同）九十│鄉○○路一│      │，攀踏上開雜物堆，並自二樓未上鎖之│
│    │四年二月│段三四二號│      │窗戶進入屋內，徒手著手搜尋屋內財物│
│    │十四日上│          │      │後，因未發現欲竊取之財物乃未能得逞│
│    │午九時五│          │      │而未遂。                          │
│    │十分許  │          │      │                                  │
├──┼────┼─────┼───┼─────────────────┤
│二  │九十四年│彰化縣福興│林群雄│利用林群雄上址住處後面堆放雜物之機│
│    │二月月十│鄉○○路一│      │會，攀踏上開雜物堆，並自二樓未上鎖│
│    │四日上午│段三四四號│      │之窗戶進入屋內，並在一樓客廳桌子抽│
│    │十時許  │          │      │屜內徒手竊取現金新臺幣（下同）六萬│
│    │        │          │      │元得逞。                          │
├──┼────┼─────┼───┼─────────────────┤
│三  │九十四年│彰化縣福興│林朝宗│自林朝宗上址住處三樓有樓梯可直通屋│
│    │二月二十│鄉萬豐村萬│      │外、未上鎖之側門進入屋內，徒手竊取│
│    │四日凌晨│豐巷二一號│      │現金二萬六千三百元得逞。          │
│    │四時許之│          │      │                                  │
│    │夜間    │          │      │                                  │
├──┼────┼─────┼───┼─────────────────┤
│四  │九十四年│彰化縣福興│林文傳│騎乘不知情之何靜怡出借之車牌號碼Ｘ│
│    │三月四日│鄉○○路一│      │Ｌ八─０八五號機車前至林文傳上址住│
│    │凌晨二時│段四一七號│      │處，自屋後之鐵搭棚架爬至二樓陽台，│
│    │許之夜間│          │      │再由二樓陽台未上鎖之窗戶進入屋內，│
│    │        │          │      │徒手竊取現金四萬元（起訴書誤載為十│
│    │        │          │      │二萬七千二百元）得逞。            │
├──┼────┼─────┼───┼─────────────────┤
│五  │九十四年│彰化縣彰化│丙○○│由丙○○上址住處旁空屋二樓，自林瑞│
│    │六月二十│市○○路一│      │隆前揭住處二樓未上鎖之窗戶進入屋內│
│    │三日凌晨│段七六號  │      │，於著手搜尋屋內財物後，因未發現欲│
│    │二時餘許│          │      │竊取之財物乃未能得逞而未遂。      │
│    │之夜間  │          │      │                                  │
├──┼────┼─────┼───┼─────────────────┤
│六  │九十四年│彰化縣彰化│乙○○│於附表編號五所示之地點竊盜未遂後，│
│    │六月二十│市○○路一│      │自附表編號五所示丙○○之住宅二樓，│
│    │三日凌晨│段七八號  │      │攀爬進入乙○○如左所示之住宅二樓陽│
│    │        │          │      │台，並自二樓陽台旁之樓梯通往三樓，│
│    │        │          │      │由三樓未上鎖之鋁窗進入屋內，徒手竊│
│    │        │          │      │取現金二千三百元（併案意旨書誤載為│
│    │        │          │      │五千元）。                        │
├──┼────┼─────┼───┼─────────────────┤
│七  │九十四年│彰化縣彰化│丁○○│於附表編號六所示之地點竊盜得逞後，│
│    │六月二十│市○○路一│之父  │自附表編號六所示乙○○住處二樓陽台│
│    │三日（併│段五八之十│      │，攀爬屋外鐵棚至丁○○之父親如左所│
│    │案意旨書│四號（併案│      │示之住宅二樓，並由二樓未上鎖之鋁窗│
│    │誤載為二│意旨書誤載│      │進入屋內，徒手竊取丁○○之父親所有│
│    │十七日）│為五十八之│      │之現金四千元（併案意旨書誤載為八千│
│    │凌晨二時│一號）    │      │元）。                            │
│    │餘許之夜│          │      │                                  │
│    │間      │          │      │                                  │
├──┼────┼─────┼───┼─────────────────┤
│八  │九十四年│彰化縣彰化│己○○│自己○○如左所示之住宅附近空屋爬至│
│    │六月二十│市○○路一│      │己○○上開住宅之不詳樓層，並由上開│
│    │五日凌晨│段七四號  │      │樓層未上鎖之窗戶進入屋內，徒手竊取│
│    │二時二十│          │      │現金八千多元（併案意旨書誤載為一萬│
│    │五分許（│          │      │三千元）。                        │
│    │併案意旨│          │      │                                  │
│    │書誤載為│          │      │                                  │
│    │七月五日│          │      │                                  │
│    │凌晨零時│          │      │                                  │
│    │許）之夜│          │      │                                  │
│    │間      │          │      │                                  │
└──┴────┴─────┴───┴─────────────────┘
